【裁判字號】    95,小抗,2
【裁判日期】    950726
【裁判案由】    返還價金等
【裁判全文】
臺灣板橋地方法院民事裁定               95年度小抗字第2號
抗  告  人  乙○○
相  對  人  甲○○
上列抗告人與相對人甲○○間請求返還價金等事件，對於本院三
重簡易庭民國95年5 月26日所為裁定（95年度重小調字第459 號
），提起抗告，本院裁定如下：
    主      文
原裁定廢棄，發回本院三重簡易庭。
    理      由
一、按認抗告為有理由者，應廢棄原裁定或變更原裁定；非有必
    要不得命原法院或審判長更為裁定。又對於小額訴訟程序第
    一審裁判之抗告程序，準用第四編抗告程序之規定，此分別
    參照民事訴訟法第492條及第436條之32第3項自明。
二、抗告意旨略以：鈞院三重簡易庭以相對人即被告甲○○籍設
    於臺東縣太麻里鄉屬臺灣臺東地方法院管轄，而將本案裁定
    移送臺灣臺東地方法院審理，惟因本件承攬修繕地點在臺北
    縣新莊市，且相對人即被告所出示之名片地址亦在臺北縣新
    莊市○○路48巷13號，依民事訴訟法第1 條第1 項後段訴之
    原因事實發生於被告居所地者，亦得由其居所地之法院管轄
    之規定，相對人之居所地在臺北縣新莊市，故鈞院三重簡易
    庭為第一審管轄法院，為此提起抗告等語。
三、次按訴訟由被告住所地之法院管轄。被告住所地之法院不能
    行使職權者，由其居所地之法院管轄。訴之原因事實發生於
    被告居所地者，亦得由其居所地之法院管轄，民事訴訟法第
    1 條第1 項定有明文。經查：本件聲請人即原告乙○○，其
    於原審起訴係主張相對人即被告甲○○因承攬其位於臺北縣
    新莊市○○○路49巷11號3 樓住處之頂樓整修工程，因施工
    瑕疵，而請求被告返還已給付之價金外，並請求損害賠償。
    經查：依原告提出之被告甲○○名片上載有「立新房屋整修
    甲○○新莊市○○路48巷13號，且上開地址亦為被告之配偶
    黃銘惠設籍之地址（見原審卷第13頁）；再被告固設籍於臺
    東縣太麻里鄉大王村大王149 號，惟原審移轉管轄之裁定送
    達上址以查無此人退回（見原審卷第21頁），反之裁定送達
    於臺北縣新莊市○○路48巷13號，係經被告簽收，有本院三
    重簡易庭送達證書在卷可稽（見原審卷第20頁），是上開臺
    北縣新莊市○○路48巷13號顯係被告之居所。從而依上開之
    規定，原法院即本院三重簡易庭自有管轄權，應無疑義。然
    原裁定不察遽為移轉管轄之裁定，尚有未洽，抗告意旨執以
    指摘原裁定不當，為有理由。故原裁定既有如上所述之應予
    廢棄之理由，自應由本院廢棄原裁定，發回原審法院繼續審
    理。
四、據上論結，本件抗告為有理由，依民事訴訟法第436 條之32
    第3項、第492條，裁定如主文。
中    華    民    國    95    年    7     月    26    日
                     民事第二庭  審判長法  官  梁 宏 哲
                                       法  官  連 士 綱
                                       法  官  潘 長 生
以上為正本係照原本作成。
如對本裁定抗告須於裁定送達後10日內向本院提出抗告狀。
中    華    民    國    95    年    7     月    26    日
                                  書記官  許 清 琳


司法院資訊處製作；財團法人民間司法改革基金會備份。
